臺灣臺南地方法院刑事判決　　　　　　　　　　　　　九十年度訴字第一二三八號
　　公　訴　人　臺灣台南地方法院檢察署檢察官
　　被　　　告　戊○○
　　　　　　　　丁○○
　　　　　　　　乙○○
　　　　　　　　甲○○
右列被告等因妨害自由等案件，經檢察官提起公訴 (九十年度營偵字第一三三八號、
九十年度營偵字第一六五二號），本院判決如左：
    主  文
戊○○共同以脅迫剝奪人之行動自由，處有期徒刑陸月，如易科罰金，以參佰元折算
壹日。扣案如附表所示本票貳拾張，均沒收之。
丁○○共同以脅迫剝奪人之行動自由，處有期徒刑拾月，扣案如附表所示本票貳拾張
，均沒收之；又連續以加害生命、身體之事，恐嚇他人致生危害於安全，處有期徒刑
肆月，應執行有期徒刑壹年。扣案如附表所示本票貳拾張，均沒收之。被訴毀損部分
無罪。
乙○○共同以脅迫剝奪人之行動自由，處有期徒刑捌月。扣案如附表所示本票貳拾張
，均沒收之。
甲○○共同以脅迫剝奪人之行動自由，處有期徒刑貳月，如易科罰金，以參佰元折算
壹日。扣案如附表所示本票貳拾張，均沒收之。
    事  實
一、戊○○前出資新台幣（下同）二百八十萬元與蘇慶雲合作投資廢棄物掩埋場等事
    業，惟因故未能成功，且投資金額虧損一空。戊○○認係蘇慶雲侵吞款項，心有
    不甘，並經其友沈平杉介紹認識丁○○，遂向丁○○表示欲請其代向蘇慶雲討還
    其投資金額。丁○○遂與戊○○及其友乙○○、甲○○及一名姓名年籍不詳之男
    子共同基於剝奪他人行動自由之犯意聯絡，於民國八十九年十二月十八日十九時
    許，共同駕駛不知情之蔡秀琴所有之車牌號碼：ＳＢ—四八八九號自用小客車至
    蘇慶雲所經營，位於台南縣新營市○○路一０七二號宏評環保工程股份有限（以
    下簡稱宏評公司）公司處前，由乙○○向公司職員佯稱有生意欲與蘇慶雲洽談，
    並留其手機號碼，請該職員代為轉達。蘇慶雲接獲其職員通知後，不疑有詐，遂
    返回公司。丁○○等人待蘇慶雲駕駛其所有之車牌號碼：Ｓ六—二八０九號自用
    小客車返回公司時，即在公司前攔住蘇慶雲，並由丁○○出示狀似手槍之物（未
    據扣案）抵住蘇慶雲腰部，並以「不要動，如敢動，就要請你吃槍頭（台語）」
    等語脅迫蘇慶雲，並要求蘇慶雲交出其所有之車牌號碼：Ｓ六—二八０九號自用
    小客車鑰匙，並與其等共同至位於台南縣新營市○○路之「好萊塢ＫＴＶ」商議
    相關債務問題。蘇慶雲懼而告知該車鑰匙放置於公司內，戊○○即與乙○○共同
    至公司內拿取鑰匙後，由戊○○及乙○○駕駛蘇慶雲之車牌號碼：Ｓ六—二八０
    九號自用小客車；丁○○則強押蘇慶雲與其及甲○○共同搭乘車牌號碼：ＳＢ—
    四八八九號自用小客車後座，並由另一名男子負責駕駛，而以此方式剝奪蘇慶雲
    之行動自由。丁○○等人與蘇慶雲至「好萊塢ＫＴＶ」後，即要求蘇慶雲交付其
    所有之前揭Ｓ六—二八０九號自用小客車供其等變賣。蘇慶雲懼而同意將前揭Ｓ
    六—二八０九號自用小客車行照及其國民身分證等證件交予丁○○、戊○○等人
    。丁○○旋與戊○○、乙○○等人將前揭Ｓ六—二八０九號自用小客車駕駛至不
    知情之丙○○經營之中古車行估價並欲出售，丙○○為其估計該車約價值二十萬
    元，惟認其中尚有糾紛，不敢收購後，丁○○即命蘇慶雲簽立汽車買賣契約書，
    將該車過戶至戊○○名下。丁○○與戊○○等人認該車僅價值二十萬元，尚不足
    以清償積欠戊○○債務，遂再命蘇慶簽發本票，蘇慶雲懼而同意每月給付戊○○
    等人五萬元，並簽發面額五萬元之本票共二十張，及面額二十三萬元之本票一紙
    交付予戊○○後，丁○○等人始讓蘇慶雲離開，丁○○與乙○○並向蘇慶雲恐嚇
    稱，如敢報警，將對其不利。丁○○並即於翌日將該車以二十二萬元出售予不知
    情之李明坤，扣除交通罰款等後，得十九萬餘元，丁○○即分二次交付予戊○○
    共計五萬元，給予乙○○五萬元，餘則據為己有。
二、蘇慶雲經釋放後，因恐丁○○等人續行恐嚇，遂於九十年一月至三月間，每月續
    行給付丁○○五萬元，共計十四萬元（蘇慶雲因財務困難，於九十年三月該次僅
    給付四萬元），丁○○則交還本票一張予蘇慶雲。惟至九十年四月間，因經濟困
    窘，無力續行支付票款。丁○○見蘇慶雲未依約給付票款，遂依本票上所載地址
    ，於九十年四月間某日，至蘇慶雲之父己○○位於台南縣白河鎮六溪里六重溪三
    十三之一號住處尋找蘇慶雲。惟僅見己○○而未能遇見蘇慶雲。丁○○見無法尋
    獲蘇慶雲，遂在己○○前開住處，另行起意基於恐嚇之概括犯意，向己○○稱：
    需找蘇慶雲出來，否則將對蘇慶雲不利等欲加害蘇慶雲生命、身體等言語，恐嚇
    己○○，使其心生畏懼，致生危害於安全。丁○○於九十年四月間至同年八月五
    日止，復承前開恐嚇之概括犯意，連續五次至己○○前揭住處，以若蘇慶雲不出
    面解決債務，將對蘇慶雲不利等欲等欲加害蘇慶雲生命、身體等言語，恐嚇己○○五次，使其心生畏懼，致生危害於安全。己○○遂於九十年八月間報警，於九
    十年八月八日十五時四十分許，丁○○與不知情之翁武清再次至己○○前開住處
    欲尋蘇慶雲時，為警當場查獲，並扣得蘇慶雲簽發，交予丁○○所有如附表編號
    一至六所示本票六張。經丁○○供述後，復另行循線查獲戊○○，並扣得蘇慶雲
    簽發，交予戊○○所有如附表編號七至二十所示之本票十四張。
三、案經台南縣警察局移送台灣台南地方法院檢察署檢察官偵查起訴。
    理  由
壹、有罪部分：
一、訊據被告丁○○、乙○○、甲○○於本院審理時固均坦承於前揭時間，至被害人
    蘇慶雲經營之宏評公司前，與被害人蘇慶雲會合，並共同至前揭「好萊塢ＫＴＶ
    」處，被害人蘇慶雲並於同日將其所有之車號Ｓ六—二八０九號自用小客車無償
    過戶予被告戊○○，且簽立面額均為五萬元之本票共計二十張，及面額二十三萬
    元之本票一張等情；被告丁○○另坦承曾至被害人己○○位於台南縣白河鎮住處
    ，向其詢問被害人蘇慶雲下落等情，惟均否認涉有妨害自由等犯行，被告丁○○
    、乙○○、戊○○均辯稱：被害人蘇慶雲與其等至「好萊塢ＫＴＶ」，並將其所
    有之前揭自用小客車無償過戶予被告戊○○，及開立前揭本票之舉，均係被害人
    蘇慶雲自願所為，彼等並未以脅迫等非法手段強迫被害人蘇慶雲為前開行為云云
    ；被告丁○○另辯稱並未恐嚇被害人己○○云云；甲○○則辯稱被告丁○○等人
    告知伊欲去台南市○○路處邀友人唱歌，伊始隨同前去，不知被告丁○○等人欲
    去討債云云。經查：
（一）被告戊○○、丁○○、乙○○及甲○○於八十九年十二月十八日十九時許，共
      同至台南縣新營市○○路一０七二號前，與被害人蘇慶雲會合後，同往「好萊
      塢ＫＴＶ」處，被害人蘇慶雲並於「好萊塢ＫＴＶ」內同意將其所有之前揭自
      用小客車讓予被告戊○○，並簽立本票等情，業據被害人蘇慶雲於警訊及本院
      調查時陳明在卷，核與被告戊○○、丁○○、乙○○等人於警訊及偵審中供承
      不諱，並有汽車買賣合約書二紙、本票二十張在卷可稽，被害人此部分指訴與
      事實相符，堪以採信。
（二）被害人蘇慶雲於警訊陳稱：被告戊○○與綽號「昌仔」（按指丁○○）於八十
      九年十二月十八日十九時至其公司前，由綽號「昌仔」持黑色手槍抵住其背部
      ，並恐嚇稱如妄動即讓其吃鎗頭等語，且命其交付其所有之車牌號碼：Ｓ六—
      二八０九號自用小客車鑰匙，經其告知車鑰匙存放於公司後，即由被告戊○○
      等人其中一人至其公司內取走車鑰匙，綽號「昌仔」之人復持槍押其坐上彼等
      所駕車輛至台南縣新營市○○路一家整修中之「好萊塢ＫＴＶ」等語（參見九
      十年八月七日警訊筆錄），核與被告戊○○於警訊中供承：丁○○在蘇慶雲公
      司前發現蘇慶雲，並問伊該人是否即為蘇慶雲，經伊指認後，丁○○即從身上
      拔出一支手槍，抵住蘇慶雲後腰，並將蘇慶雲押上車等語（參見九十年八月八
      日警訊筆錄）、（問：丁○○帶幾個人到蘇慶雲公司處？）「帶了四個人，是
      丁○○用槍押蘇慶雲。」（參見偵卷第二十頁背面）等語相符，參以被害人蘇
      慶雲與被告戊○○等人若欲洽商解決其間相關債務關係，且不欲他人知悉，則
      於被害人公司闢室密談或其他餐廳等場所洽商均無不可，何需至整修中ＫＴＶ
      此等荒廢無人之處洽商？況被告丁○○等有五人之眾，且來勢洶洶，被害人蘇
      慶雲僅有自身一人，若非其行動自由已遭被告丁○○等人剝奪，當無自選旁無
      他人，整修中ＫＴＶ洽商，自陷險地之理。足認被害人蘇慶雲指稱為被告丁○○、戊○○等人脅迫下，始同往「好萊塢ＫＴＶ」等語，與事實相符，堪以採
      信。被告戊○○於本院審理時改稱係被害人自願與其等前往「好萊塢ＫＴＶ」
      云云，被告丁○○、乙○○等人於於本院審理時辯稱：係被害人不願他人看見
      ，而自願與其等同往「好萊塢ＫＴＶ」洽商，並未脅迫被害人前往云云，顯與
      事實不符，當無可採。
（三）被害人蘇慶雲於警訊及本院調查時均陳稱係因為被告丁○○等人脅迫下，始同
      意過戶其所有之前揭自用小客車，供被告戊○○等人變賣，並簽發本票等情，
      參以前述被害人蘇慶雲之行動自由已為被告丁○○等人剝奪，被害人蘇慶雲陳
      稱其在非自願情形下讓予其所有之前揭自用小客車及簽發本票等語，足認與事
      實相符，堪以採信。被告丁○○、戊○○、乙○○等人雖辯稱被害人讓予自用
      小客車及簽發本票均係其自願所為，並未脅迫被害人云云。惟觀被害人於警訊
      中陳稱：被告丁○○等人向其表示若報警，將對其不利等語，惟被害人於「好
      萊塢ＫＴＶ」內，行動自由業已為被告丁○○等人剝奪，其過戶前揭自用小客
      車與簽發本票之舉，當非出於其自願。參以被害人蘇慶雲於警訊中陳稱：被告
      丁○○等人向其恐嚇稱，若報警，將對其不利等語，核與被告戊○○於偵查中
      供稱：（問：誰叫蘇慶雲不得報警，否則要將他打死？）「丁○○、乙○○說
      的。」（參見偵卷第二十一頁）等語相符。足見被害人蘇慶雲於「好萊塢ＫＴ
      Ｖ」確曾受被告丁○○等人之不法手段對待，其稱讓予自用小客車與簽發本票
      等，均係因被告丁○○等人之逼迫，並非出於自願等語，堪以採信。被告戊○○、丁○○、乙○○等人辯稱讓予自用小客車及簽發本票等，均係被害人蘇慶
      雲自願，並未出諸以脅迫等不法手段云云，顯係卸責之詞，當無可採。
（四）被告甲○○於警訊中供稱：當日抵達現場後，眾人即一起下車，待被害人蘇慶
      雲出現並經戊○○指認後，丁○○等人即一擁而上，伊認有異，即在旁觀看云
      云。（參見警訊九十年九月二十五日訊問筆錄），而被害人蘇慶雲於本院調查
      時陳稱：當日被告等人開車過來，所有人均下車，共有五人圍住伊；其被押上
      車之際，車上原無任何人在內等語（參見本院九十年十一月二十二日、九十一
      年九月十七日訊問筆錄）。參以被告甲○○於警訊中供稱：至「好萊塢ＫＴＶ
      」途中，其與被告丁○○、被害人蘇慶雲共乘一車等語，是被告甲○○親見被
      害人遭被告丁○○等人強押上車，並與被害人同車至「好萊塢ＫＴＶ」處，其
      當無不知被告丁○○等人妨害自由犯行之理。被告甲○○於本院調查改稱：伊
      與丁○○等人共同至被害人蘇慶雲公司處，其他人都下車，僅有伊在車上等候
      ，伊並不知被告丁○○等人下車所為何事云云，顯係卸責之詞，當無可採。另
      被告甲○○辯稱：當日與被告丁○○等人相約至「好萊塢ＫＴＶ」唱歌，不知
      被告丁○○等人妨害自由犯行云云，惟被告甲○○於於警訊中供稱：之前曾聽
      說被告丁○○欲討一筆債務‧‧‧到現場後才知道（參見九十年九月二十五日
      訊問筆錄），是其親見被告丁○○等人於前揭時地圍住被害人蘇慶雲，並將其
      強押上車之際，即應知悉其等此行目的在於討債而非唱歌娛樂，然其仍與被告
      丁○○、被害人蘇慶雲等人同車至「好萊塢ＫＴＶ」，並未先行離去，顯見其
      與被告丁○○等人本有犯意聯絡，被告甲○○辯稱並對被告丁○○等人妨害自
      由犯行，事先不知情，亦未參與云云，當無可採。
（五）訊據被害人己○○於警訊及本院調查時，迭次陳稱：被告丁○○於九十年四月
      間至同年八月五日間，連續至被害人之父己○○位於台南縣白河鎮六溪里六重
      溪三十三之一號住處六次，對被害人己○○恐嚇稱：需找蘇慶雲出來解決問題
      ，否則將對蘇慶雲不利等語，致其心生畏懼等語。被告丁○○於警訊及本院調
      查時亦坦承於前揭時段至被害人己○○住處欲尋被害人蘇慶雲，惟均不遇，並
      曾請被害人己○○轉告，要求被害人蘇慶雲出面給付本票票款云云，足見被害
      人己○○指訴並非無據。參以被告丁○○取得被害人蘇慶雲簽發之前開本票，
      本係以前述脅迫被害人蘇慶雲等不法手段，被害人己○○指稱被告丁○○以前
      揭言語恐嚇等語，衡諸常情，應堪採信。被告丁○○辯稱僅至被害人己○○住
      處尋找蘇慶雲，且請被害人己○○代找蘇慶雲出面，並未恐嚇被害人己○○云
      云，應係事後卸責之詞，尚無可採。
（六）綜上所述，被告戊○○、丁○○、乙○○、甲○○等人犯行明確，堪以認定，
      應依法論科。
二、核被告戊○○、乙○○、甲○○所為係犯刑法第三百零二條第一項之妨害自由罪
    ；被告丁○○所為係犯刑法第三百零二條第一項之妨害自由罪及第三百零五條之
    恐嚇危安罪（恐嚇己○○部分）。被告戊○○、乙○○、甲○○、丁○○與該不
    詳姓名成年男子五人就妨害自由罪部分犯行間，具有犯意聯絡及行為分擔，俱為
    共同正犯。又被告丁○○先後六次恐嚇被害人己○○犯行，時間緊接，方法相同
    ，觸犯構成要件相同之罪名，顯係基於概括犯意為之，應依連續犯之規定僅論以
    一罪，並依法加重其刑。另被告丁○○係持被害人蘇慶雲所簽發之本票，至被害
    人己○○住處欲尋蘇慶雲討債，惟尋蘇慶雲未著，始行對被害人己○○為恐嚇行
    為，是被告丁○○所為之恐嚇危安一罪，應係另行起意，其所犯前開二罪間，犯
    意各別，行為互異，應予分論併罰。公訴意旨認被告丁○○所犯前開二罪間，具
    有方法結果牽連關係等語，容有未洽，附此敘明。另按刑法第三百零二條第一項
    之妨害自由罪及第三百零四條第一項之強制罪，其所保護之法益均為被害人之自
    由，而私行拘禁，仍不外以強暴、脅迫為手段，其罪質本屬相同，惟第三百零二
    條第一項之法定刑，既較第三百零四條第一項為重，則以私行拘禁之方法妨害人
    自由，縱其目的在使人行無義務之事，或妨害人行使權利，仍應逕依第三百零二
    條第一項論罪，並無適用第三百零四條第一項之餘地，最高法院二十九年上字第
    三七五七號判例可資參照，是被告戊○○等人既以前揭脅迫手段，先行剝奪被害
    人蘇慶雲之行動自由，縱其等續行脅迫使被害人蘇慶雲為簽發本票等無義務之事
    ，仍無另論以刑法第三百零四條第一項之餘地，公訴意旨認被告戊○○等人就此
    部分，另涉有刑法第三百零四條第一項之強制罪等語，容有未洽。另被告戊○○
    等人係以前述欲加害被害人蘇慶雲生命、身體之言語與行動，剝奪被害人蘇慶雲
    之行動自由，並同意簽發本票、讓予自用小客車等情，被告戊○○等人雖有欲加
    害被害人蘇慶雲等言語恐嚇被害人蘇慶雲，惟此部分應係其等剝奪被害人蘇慶雲
    行動自由犯行中之部分行為，應不另論以刑法第三百零五條之恐嚇危安罪。公訴
    意旨認被告戊○○等人此部分行為另涉刑法第三百零五條之恐嚇危安罪等語，尚
    有未洽。爰審酌被告四人犯罪動機、以剝奪被害人行動自由之手段索債對被害人
    蘇慶雲身心所造成之影響，被告戊○○因與被害人蘇慶雲間有債務糾紛，不思以
    合法管道追索，竟出諸以剝奪被害人蘇慶雲行動自由之不法手段，犯罪後於警訊
    及偵查坦承犯行，復於本院調查時否認犯行之態度；被告丁○○、乙○○以此不
    法手段為被告戊○○索債，並從中取利，被告丁○○復行恐嚇被害人蘇慶雲之父
    己○○，對被害人蘇慶雲、己○○造成人身及居家安寧之危害，被告丁○○、乙○○犯罪後均否認犯行之態度；被告甲○○參與本案程度尚輕，亦未取得相關犯
    罪所得，犯罪後否認犯行之態度等一切情狀，分別量處如主文所示之刑。被告戊○○、甲○○部分另諭知易科罰金之折算標準，被告丁○○部分定應執行之刑。
    另如附表所示扣案本票二十張，均為被告戊○○、丁○○所有且為彼等犯罪所得
    之物，均應依刑法第三十八條第一項第三款之規定沒收之。
貳、無罪部分：
一、公訴意旨另以：被告丁○○於九十年五月八日二十時許，至蘇慶雲位於嘉義縣水
    上鄉○○村○○街六巷二號住處，將被害人蘇慶雲之妻賴淑倚所有，供被害人蘇
    慶雲使用之車號ＷＯ—五一五０號自用小客車車窗玻璃砸毀，因認被告丁○○就
    此部分另涉有刑法第三百五十四條之毀損罪嫌等語。
二、犯罪事實應依證據認定之，無證據不得推定其犯罪事實；又不能證明被告犯罪者
    ，即應諭知無罪之判決，刑事訴訟法第一百五十四條、第三百零一條第一項分別
    定有明文。另告訴人之告訴，係以使被告受刑事訴追為目的，是其陳述是否與事
    實相符，仍應調查其他證據以資審認，最高法院五十二年度台上字第一三００號
    著有判例。訊據被告丁○○於本院審理時堅詞否認涉有毀損罪嫌，辯稱：並未砸
    毀被害人蘇慶雲使用之前揭自用小客車等語。經查：被害人蘇慶雲於警訊中陳明
    ，被告丁○○等人因找不到伊，遂憤而砸毀其妻所有前揭自用小客車等語，有警
    訊筆錄一份在卷可稽。是被害人蘇慶雲並未實際親見砸毀其妻自用小客車之行為
    人，是其指訴被告丁○○涉有本案毀損罪嫌是否與事實相符，實非無疑。況除被
    害人蘇慶雲指訴被告丁○○涉有毀損前揭自用小客車外，並無他證足認被告丁○○確有公訴意旨所指毀損犯行，被告丁○○復否認曾至被害人蘇慶雲家中毀損前
    揭自用小客車，是依本院調查證據結果，並無實證足認被告丁○○確有毀損前揭
    自用小客車犯行，應認公訴意旨所指被告丁○○毀損部分罪嫌尚有不足，揆諸前
    開法條及說明，應就此部分為無罪判決之諭知。
據上論斷，應依刑事訴訟法第二百九十九條第一項前段、第三百零一條第一項，刑法
第二十八條、第五十六條、第三百零二條第一項、第三百零五條、第四十一條第一項
前段、第五十一條第五款、第三十八條第一項第三款，罰金罰鍰提高標準條例第一條
前段、第二條，判決如主文。
本案經檢察官鄭深元到庭執行職務
中      華      民      國    九十一    年      十      月    二十九    日
                                  臺灣臺南地方法院刑事第五庭
                                      法  官    卓  穎  毓
右正本證明與原本無異。
如不服本判決，應於判決送達後十日內，向本院提出上訴狀。
                                          書記官    黃  子  起
中      華      民      國    九十一    年      十      月     三十     日
附錄法條：
中華民國刑法第三百零二條：
私行拘禁或以其他非法方法，剝奪人之行動自由者，處五年以下有期徒刑、拘役或三
百元以下罰金。因而致人於死者，處無期徒刑或七年以上有期徒刑，致重傷者，處三
年以上十年以下有期徒刑。
第一項之未遂犯罰之。
附表：
┌──┬───┬────┬─────────┬───────────┐
│編號│發票人│金    額│   到  期  日     │      票號            │
├──┼───┼────┼─────────┼───────────┤
│一  │蘇慶雲│五萬元  │九十年八月五日    │二一九八八四號        │
├──┼───┼────┼─────────┼───────────┤
│二  │蘇慶雲│五萬元  │九十年三月五日    │二一九八九五號        │
├──┼───┼────┼─────────┼───────────┤
│三  │蘇慶雲│五萬元  │九十年五月五日    │二一九八八六號        │
├──┼───┼────┼─────────┼───────────┤
│四  │蘇慶雲│五萬元  │九十年六月五日    │二一九八八七號        │
├──┼───┼────┼─────────┼───────────┤
│五  │蘇慶雲│五萬元  │九十年七月五日    │二一九八八三號        │
├──┼───┼────┼─────────┼───────────┤
│六  │蘇慶雲│五萬元  │九十年九月五日    │二一九八八一號        │
├──┼───┼────┼─────────┼───────────┤
│七  │蘇慶雲│五萬元  │九十年十月五日    │二一九八八二號        │
├──┼───┼────┼─────────┼───────────┤
│八  │蘇慶雲│五萬元  │九十一年四月五日  │二一九八八八號        │
├──┼───┼────┼─────────┼───────────┤
│九  │蘇慶雲│五萬元  │九十一年五月五日  │二一九八八九號        │
├──┼───┼────┼─────────┼───────────┤
│十  │蘇慶雲│五萬元  │九十一年六月五日  │二一九八九０號        │
├──┼───┼────┼─────────┼───────────┤
│十一│蘇慶雲│五萬元  │九十一年七月五日  │二一九八九一號        │
├──┼───┼────┼─────────┼───────────┤
│十二│蘇慶雲│五萬元  │九十一年九月五日  │二一九八九三號        │
├──┼───┼────┼─────────┼───────────┤
│十三│蘇慶雲│五萬元  │九十一年八月五日  │二一九八九二號        │
├──┼───┼────┼─────────┼───────────┤
│十四│蘇慶雲│五萬元  │九十年三月五日    │二一九八七六號        │
├──┼───┼────┼─────────┼───────────┤
│十五│蘇慶雲│五萬元  │九十一年一月五日  │二一九八七七號        │
├──┼───┼────┼─────────┼───────────┤
│十六│蘇慶雲│五萬元  │九十一年二月五日  │二一九八七八號        │
├──┼───┼────┼─────────┼───────────┤
│十七│蘇慶雲│五萬元  │九十年十一月五日  │二一九八七九號        │
├──┼───┼────┼─────────┼───────────┤
│十八│蘇慶雲│五萬元  │九十年十二月五日  │二一九八八０號        │
├──┼───┼────┼─────────┼───────────┤
│十九│蘇慶雲│五萬元  │九十年二月五日    │二一九八九六號        │
├──┼───┼────┼─────────┼───────────┤
│二十│蘇慶雲│二十三萬│八十九年十二月十八│二一九八九七號        │
│    │      │元      │日                │                      │
└──┴───┴────┴─────────┴───────────┘
